【裁判字號】    89,訴更,7
【裁判日期】    900323
【裁判案由】    毒品危害防制條例
【裁判全文】
臺灣桃園地方法院刑事判決                            八十九年度訴更字第七號
    公  訴  人  臺灣桃園地方法院檢察署檢察官
    被      告  甲○○
右列被告因違反毒品危害防制條例案件，不服本院八十九年度訴字第二一０號中華民
國八十九年三月二十日第一審決（起訴案號：台灣桃園地方法院檢察署八十八年度偵
字第一０三八六號），嗣經上訴再經台灣高等法院撤銷發回（台灣高等法院八十九年
度上訴字第一八四六號），本院判決如左：
    主  文
甲○○施用第二級毒品，處有期徒刑月，如易科罰金以佰元折算壹日。
    事  實
一、甲○○前於八十四年間因違反懲治盜匪條例案件，經本院判處無罪，嗣經上訴，
    二次經台灣高等法院撤銷改判有期徒刑九年，再經最高法院駁回上訴確定（以上
    未構成累犯），復再因施用毒品案件，經本院以八十七年度毒聲字第二一六九號
    裁定送觀察、勒戒後，認無繼續施用毒品傾向，經台灣桃園地方法院檢察署檢察
    官於八十七年十月二十九日以八十七年度偵字第一六０六０號不起訴處分確定。
    猶不知警惕，又基於施用第二級毒品安非他命之犯意，於八十八年七月六日上午
    九時二十分許經警訊問後採尿時起回溯九十六小時某一時點，在台灣地區某不詳
    處所，非法施用第二級毒品安非他命一次。嗣為警於八十八年七月五日下午六時
    許，在桃園縣平鎮市○○路二０六號十六樓之十一當場查獲，並扣得甲○○所有
    之第一級毒品海洛因０．一公克，及供其施用毒品之器具針筒一支等物（甲○○
    另涉施用第一級毒品犯行，業經本院先行審結）。嗣經本院以八十八年度毒聲字
    第五四０八號裁定送觀察勒戒，再因有繼續施用毒品傾向，經本院以八十九年度
    毒聲字第三二二號裁定令入戒治處所施以強制戒治。
二、案經桃園縣警察局平鎮分局移送台灣桃園地方法院檢察署檢察官偵查起訴。
    理  由
一、訊據被告矢口否認右揭犯行，辯稱：伊只有施用海洛因，並無施用安非他命云云
    。惟查被告於為警查獲後之八十八年七月六日上午九時二十分許為警採取之尿液
    經送驗結果，呈甲基安非他命陽性反應，有法務部調查局檢驗通知書乙紙在卷可
    憑。按施用毒品安非他命，尿液中驗出安非他命陽性反應最長之檢驗時間約為九
    十六小時，此為目前醫學檢驗所確知，查被告於上開為警查獲時所採之尿液，既
    經驗出有甲基安非他命陽性反應，足見其於該查獲採尿時起回溯九十六小時內之
    某時，確有施用毒品安非他命無訛。次查被告邱煌格前因施用毒品案件，經本院
    以八十七年度毒聲字第二一六九號裁定送觀察、勒戒後，認無繼續施用毒品傾向
    ，經台灣桃園地方法院檢察署檢察官於八十七年十月二十九日以八十七年度偵字
    第一六０六０號不起訴處分確定。復再因施用毒品案件，經本院以八十八年毒聲
    字第五四０八號裁定送觀察、勒戒，認有繼續施用毒品傾向，再依台灣桃園地方
    法院檢察署檢察官聲請，經本院於以八十九年度毒聲字第三二二號裁定送強制戒
    治，有卷附臺灣桃園地方法院檢察署刑案資料查註紀錄表及臺灣高等法院被告全
    國前案紀錄表、上開各裁定及不起訴處分書、台灣桃園看守所附設勒戒處所八十
    九年一月十二日桃所澄衛勒字第一二二號函暨函附有無繼續施用毒品傾向證明書
    可按，其於五年內再犯毒品危害防制條例第十條第二項之罪甚明，被告所辯顯屬
    飾卸之詞，不足採信。事證明確，被告犯行洵堪認定，應依法論科。
二、按行為後法律有變更者，適用裁判時之法律，刑法第二條第一項前段定有明文。
    查本件被告甲○○行為後，刑法第四十一條規定已於九十年一月四日修正，並自
    同年月十日起施行，該條文第一項修正後規定：「犯最重本刑為五年以下有期徒
    刑以下之罪，而受六個月以下有期徒刑或拘役之宣告，因身體、教育、職業、家
    庭之關係或其他正當事由，執行顯有困難者，得以一元以上三元以下折算一日，
    易科罰金。但確因不執行所宣告之刑，難收矯正之效或難以維持法秩序，不在此
    限。」「併合處罰之數罪，均有前項情形，其應執行之刑逾六月者，亦同。」；
    又同法施行法第三條之一亦同時修正規定為：「刑法第四十一條之規定，中華民
    國九十年一月四日刑法修正施行前已裁判確定之處罰，未執行或執行未完畢者，
    亦適用之。」「未諭知易科罰金之處罰者，亦同。」，並自同年月十二日起施行
    ，以之與修正前刑法第四十一條規定之內容相比較，對被告所犯之罪刑得易科罰
    金之結果均相同，惟依刑法第二條第一項前段規定，仍應適用裁判時即修正後刑
    法第四十一條第一項前段之規定，合先敘明。核被告甲○○所為，係犯毒品危害
    防制條例第十條第二項之罪。被告施用第二級毒品前之持有第二級毒品行為（同
    條例第十一條第二項），本應以持有論，惟持有後進而施用，其持有之低度行為
    應被施用之高度行為所吸收，故不再論其非法持有第二級毒品罪。爰審酌被告於
    八十七年間甫經執行觀察、勒戒處分後，猶不知悔改，仍有繼續施用毒品之行為
    ，顯見其意志不堅，惟念其施用毒品係自戕之行為，尚無害及他人等一切情狀，
    量處如主文所示之刑，並諭知易科罰金之折算標準，以資懲儆。至扣案之海洛因
    一包（０．一公克）及注射針筒一支，因與本件施用第二級毒品行為無關，且上
    開扣案物亦已經本院於八十九年度訴字第二一０號案件中諭知沒收，有該判決書
    在卷可憑，自不得於本件宣告沒收，末此敘明。
三、公訴意旨另以：被告除上開施用第二級毒品安非他命犯行外，另自八十八年四、
    五月間起至八十八年七月五日止，連續在不詳處所施用第二級毒品，因認被告涉
    犯毒品危害防制條例第十條第二項之罪。然訊據被告堅決否認右開犯行，此外亦
    查無其他積極證據足資認定被告確有公訴人所指此部之犯行，惟公訴意旨認此部
    分與前揭論罪科刑之施用第二級毒品罪間有連續犯之裁判上一罪關係，爰不另為
    無罪之諭知。
據上論斷，應依刑事訴訟法第二百九十九條第一項前段，毒品危害防制條例第十條第
二項，刑法第十一條前段、第二條第一項前段、修正後刑法第四十一條第一項前段，
罰金罰鍰提高標準條例第二條，判決如主文。
本案經檢察官林秀敏到庭執行職務。
中      華      民      國      九十      年      三      月    二十三  日
                                台灣桃園地方法院刑事第三庭
                                    法  官  林惠霞
右正本證明與原本無異。
如不服本判決，應於判決送達後十日內向本院提出上訴狀。
                                    書記官  邱仲騏
中      華      民      國      九十      年      三      月    二十三  日
附錄本案論罪科刑法條全文：
毒品危害防制條例第十條第二項：
  施用第二級毒品者，處三年以下有期徒刑。


司法院資訊處製作；財團法人民間司法改革基金會備份。
